臺灣臺南地方法院刑事判決　　　　　　　96年度簡字第3046號
聲　請　人　臺灣臺南地方法院檢察署檢察官
被　　　告　甲○○
　　　　　　乙○○
　　　　　　丙○○
上列被告等因賭博等案件，經檢察官聲請以簡易判決處刑（96年
度偵字第11603號），本院判決如下：
    主  文
甲○○違反未依電子遊戲場業管理條例辦理營利事業登記者，不
得經營電子遊戲場業之規定，處有期徒刑陸月，如易科罰金，以
新臺幣壹仟元折算壹日。緩刑貳年。扣案之電子遊戲機具「歡樂
大舞台」壹台（含ＩＣ板壹塊）、「賽馬」壹台（含ＩＣ板貳塊
）、「金象王」壹台（含ＩＣ板壹塊）、春秋二代壹台（含ＩＣ
板壹塊），代幣壹仟零捌拾枚，均沒收。
乙○○共同在公眾得出入之場所賭博財物，處罰金新臺幣伍仟元
，如易服勞役，以新臺幣壹仟元折算壹日。緩刑貳年。扣案之電
子遊戲機具「歡樂大舞台」壹台（含ＩＣ板壹塊）、「賽馬」壹
台（含ＩＣ板貳塊）、「金象王」壹台（含ＩＣ板壹塊）、春秋
二代壹台（含ＩＣ板壹塊），代幣壹仟零捌拾枚，均沒收。
丙○○在公眾得出入之場所賭博財物，處罰金新臺幣伍仟元，如
易服勞役，以新臺幣壹仟元折算壹日。緩刑貳年。扣案之電子遊
戲機具「歡樂大舞台」壹台（含ＩＣ板壹塊）、「賽馬」壹台（
含ＩＣ板貳塊）、「金象王」壹台（含ＩＣ板壹塊）、春秋二代
壹台（含ＩＣ板壹塊），代幣壹仟零捌拾枚，賭資新臺幣壹仟肆
佰元，均沒收；又偽造署押，足以生損害於公眾及他人，處有期
徒刑參月，如易科罰金，以新臺幣壹仟元折算壹日，緩刑貳年。
臺南縣警察局永康分局一組臨檢紀錄表上偽造之「葉阿月」署押
沒收。
    事實及理由
一、犯罪事實：
    甲○○明知未辦理電子遊戲場業之營利事業登記，不得經營
    電子遊戲場業，竟基於無照經營電子遊戲場業及賭博之犯意
    ，自民國95年9月27日，在臺南縣永康市○○路364號1樓其
    所經營之「富陽便利商店」公眾得出入之場所內，擺設電子
    遊戲機具「歡樂大舞台」1台（含ＩＣ板1塊）、「賽馬」1
    台（含ＩＣ板2塊）、「金象王」1台（含ＩＣ板1塊）、春
    秋二代1台（含ＩＣ板1塊），並於96年7月25日以時薪新臺
    幣（下同）70元之代價，僱用與其有上開同一賭博犯意聯絡
    之乙○○擔任店員，負責看管機檯、兌換硬幣現金及洗分之
    工作，共同利用上開電子遊戲機不確定之輸贏機率，與不特
    定之賭客賭博財物。其賭博方法均係由賭客以10元兌換1枚
    代幣投幣開分，並以1比1比例方式開分押注把玩，如押中可
    將贏得之分數依1比1之比例洗分換取現金；如未押中，則押
    注金由上開機具沒入，悉歸甲○○所有。嗣於96年7月25日
    下午2時48分許，丙○○在上址把玩機臺，贏得1400分後，
    向乙○○洗分兌換取得現金1400元時，為警查獲，丙○○（
    檢察官聲請簡易判決處刑書誤繕為乙○○）為警查獲後，為
    規避查察，竟在臺南縣警察局永康分局一組臨檢紀錄表上偽
    簽「葉阿月」之署押，足生損害於葉阿月，並扣得上開電子
    遊戲機具4台（含ＩＣ板5塊）、代幣1080枚及上開賭資1400
    元。案經臺南縣警察局永康分局報告臺灣臺南地方法院檢察
    署檢察官偵查後聲請簡易判決處刑。
二、證據名稱：
  （一）被告甲○○、乙○○、丙○○於警詢、偵訊中之自白。
  （二）臺南縣警察局永康分局一組臨檢紀錄表、現場圖、查扣
        賭博性電動玩具暫存保管條、扣押書、臺南縣政府營利
        事業登記證各1份；扣押書2份；現場相片6張。
  （三）扣案之電子遊戲機具「歡樂大舞台」1台（含ＩＣ板1塊
        ）、「賽馬」壹台（含ＩＣ板2塊）、「金象王」1台（
        含ＩＣ板1塊）、春秋二代1台（含ＩＣ板1塊）；現金
        1400元；代幣1080個。
三、本件查獲後，在臺南縣警察局永康分局一組臨檢紀錄表上偽
    簽「葉阿月」署押者為被告丙○○，此觀諸丙○○警詢、偵
    訊筆錄即可明瞭（見警卷第16頁；偵卷第9頁），是本件檢
    察官聲請簡易判決處刑書上將偽造署押之行為人記載為任儷
    馨，顯係誤繕，附此敘明。
四、按被告甲○○擺設電子遊戲機具，與不特定顧客賭博所為，
    係違反電子遊戲場業管理條例第15條規定，應依同條例第22
    條規定論處之無照經營電子遊戲場業罪及刑法第266條第1項
    前段之普通賭博罪；被告乙○○受僱於甲○○，擔任洗分、
    兌換現金等所為，亦係犯刑法第266條第1項前段之普通賭博
    罪（察官聲請簡易判決處刑書另記載被告乙○○另犯刑法第
    217條之偽造署押罪，顯係誤繕贅引）；被告丙○○所為係
    犯刑法第266條第1項前段之普通賭博罪及刑法第217條之偽
    造署押罪（察官聲請簡易判決處刑書漏載此部分犯罪之法條
    ）。被告甲○○與乙○○就上開賭博犯行，有犯意之聯絡及
    行為之分擔，應論以共同正犯。被告甲○○係基於經營電子
    遊戲場業及賭博以營業獲利之意思，而有多次擺放電子賭博
    遊戲機具行為，本即預定有數個同種類之行為將反覆實行之
    犯罪，是其所犯犯賭博罪及未依電子遊戲場業管理條例規定
    辦理營利事業登記，而經營電子遊戲場業罪，均應論以包括
    之一罪。又被告甲○○以一行為犯賭博罪及未依電子遊戲場
    業管理條例規定辦理營利事業登記，而經營電子遊戲場業罪
    ，為想像競合犯，應依刑法第55條前段之規定，論以較重之
    未依電子遊戲場業管理條例規定辦理營利事業登記，而經營
    電子遊戲場業罪。爰審酌被告3人均無前科非行；被告甲○○擅自擺設電子遊戲機對社會秩序、公共安全所生之損害，
    及其所擺設電子遊戲機具之數量、規模、經營期間、提供電
    子遊戲機供人賭博，造成助長社會逸樂風氣之危害；被告丙○○、乙○○賭博危害社會善良秩序風俗之程度非重；被告
    3人始終坦認犯罪等一切情狀，分別量處如主文所示之刑，
    並就有期徒刑及罰金刑，分別諭知易科罰金及易服勞役之折
    算標準。被告3人並無任何前科紀錄，經此偵、審教訓，應
    足生警惕，而無再犯之虞，均諭知緩刑2年。
五、扣案如主文所之電子遊戲機具4臺（含IC板5塊），為當場賭
    博之器具；代幣1080枚，係在賭檯、兌換籌碼處之財物，均
    應依刑法第266條第2項規定宣告沒收之。自被告丙○○身上
    扣得之現金1400元，係被告丙○○洗分所兌換之現金，已交
    付其收執（見被告丙○○警詢筆錄；臺南縣警察局永康分局
    一組臨檢紀錄表，警卷第17、29頁），並非在賭檯或兌換籌
    碼處之財物，而屬被告丙○○因犯罪所得之財物，應另依刑
    法第38條第1項第3款規定，在被告丙○○所處罪刑項下宣告
    沒收之（最高法院49年度台非字第50號判決意旨參照）。又
    被告丙○○於簽名之際偽簽「葉阿月」之名並捺按指印，該
    指印同為代表被冒用者之身分，其作用及效力與署名無異，
    亦屬署押之一種，是臺南縣警察局永康分局一組臨檢紀錄表
    所示偽造之「葉阿月」署押（含署名及指印），應依刑法第
    219條規定宣告沒收。
六、依刑事訴訟法第449條第1項前段、第450條第1項、第454條
    第1項，電子遊戲場業管理條例第22條、第15條，刑法第11
    條前段、第28條、第266條第1條前段、第2項、第217條第1
    項、第219條、第55條、第41條第1項前段、第42條第3項前
    段、第74條第1款，第38條第1項第2款、第3款、刑法施行法
    第1條之1，逕以簡易判決處刑如主文。
七、如不服本件判決，得自簡易判決送達之日起10日內，向本院
    提起上訴。
中　　華　　民　　國　　96　　年　　9 　　月　　28　　日
  　　　　　　　　刑事第十三庭  法　官　莊玉熙
以上正本證明與原本無異
如不服本判決應於收受送達之日起10日內向本院提出上訴書狀（
應附繕本）。
　　　　　　　　　　　　　　　　書記官  余富誠
中　　華　　民　　國　　96　　年　　9 　　月　　28　　日
附錄本案論罪科刑法條：
電子遊戲場業管理條例第15條
未依本條例規定辦理營利事業登記者，不得經營電子遊戲場業。
電子遊戲場業管理條例第22條
違反第十五條規定者，處行為人一年以下有期徒刑、拘役或科或
併科新台幣五十萬元以上二百五十萬元以下罰金。
刑法第266條
在公共場所或公眾得出入之場所賭博財物者，處一千元以下罰金
。但以供人暫時娛樂之物為賭者，不在此限。
當場賭博之器具與在賭檯或兌換籌碼處之財物，不問屬於犯人與
否，沒收之。
中華民國刑法第217條第1項
偽造印章、印文或署押，足以生損害於公眾或他人者，處3年以
下有期徒刑。
